# 请教陈版，非持续经营报告中，对清算相关费用计提预计负债的范围

提问人：graceonesnai 时间：2014-06-10 11:18:05
公司将于 2014 年下半年清算，目前已经停产状态，对于 2013 年 12 月 31 日报表，公司预计了以下负债：
1 ）人员遣散费用、离职补偿 2 ）生产线处置费用 3 ） 2014 年 1 月-10月停产准备清算期间的运行费用——安保、清洁、水电等 4 ）清算相关的审计、税务、法律咨询等费用
请问，以上记在预计负债中是否都合适？ 特殊编制基础是否需要考虑清算期间的费用（第三项）不需要计提？
谢谢！

回答人：chenyiwei
现行会计准则并未对持续经营基础不成立情况下应采用何种编制基础作出具体规定，因此，并不存在一个统一的“非持续经营编制基础” 以下是非持续经营情况下编制基础确定应关注的若干事项： 1 、不能称为“非持续经营基础”，而应当称为“附注二所述编制基础”；
2 、各项资产、负债的计量基础。如果以可变现净值基础计量的，则与原账面价值之间的差额如何处理； 3 、对资产和负债不再按流动性大小归类为流动资产（负债）和非流动资产（负债）； 4 、考虑是否可能因即将进行清算和注销而承担重大的额外负债（包括员工遣散费、解除购销合同的违约补偿等）； 5 、比较数据对信息使用者而言是否具有决策相关性，相应确定是否需要列报前期比较数据；如需列报，则前期比较数据的列报方式； 6 、“重要会计政策和会计估计”部分对会计政策的披露也应当随着编制基础的特殊处理而作出调整。 无论如何确定编制基础的具体内容，均应在报表附注中充分披露。 就你所说的案例而言，一般情况下对 1 ） 2 ）两项的预计是较为常见的，但 3 ） 4 ）两项还是建议在后续实际发生（接受服务）时确认相应负债并计入清算损益。